---
title: "Entrenamiento de Red Neuronal con Keras"
author: "Guillermo Cardenas, Juan Suarez"
date: "`r Sys.Date()`"
output:
  word_document: default
  html_document: default
---

# Introducción

Este reporte muestra el uso de **R** para entrenar un modelo de red neuronal utilizando los paquetes `Keras` y `TensorFlow`.

# Configuración Inicial

```{r setup, include=FALSE}

knitr::opts_chunk$set(echo = TRUE)

```

# Instalación de Paquetes

```{r}

if (!requireNamespace("tensorflow", quietly = TRUE)) install.packages("tensorflow")
if (!requireNamespace("keras", quietly = TRUE)) install.packages("keras")
library(keras)
library(tensorflow)
library(ggplot2)
library(gridExtra)
library(png)

```

# Configuración inicial del dataset

```{r}

dataset_path <- "C:/Users/aasal/OneDrive/Documentos/Curso Samsung/.venv/IA uni/Alfabeto/dateset400"
epochs <- as.integer(10)
batch_size <- as.integer(32)
target_size <- c(32, 32)
classes <- c("A", "B", "C", "D", "E", "F", "G", "H", "I", "K", "L", "M", "N", "O", "P", "Q", "R", "S", "T", "U", "V", "W", "X", "Y")

```

#Preprocesamiento de Datos

```{r data-preprocessing}
train_datagen <- image_data_generator(
  rescale = 1 / 255,  
  rotation_range = 20,
  width_shift_range = 0.2,
  height_shift_range = 0.2,
  horizontal_flip = TRUE,
  validation_split = 0.2
)

train_generator <- flow_images_from_directory(
  directory = dataset_path,
  generator = train_datagen,
  target_size = target_size,
  color_mode = "grayscale",
  batch_size = batch_size,
  class_mode = "categorical",
  classes = classes,
  subset = "training",
  seed = 123
)

validation_generator <- flow_images_from_directory(
  directory = dataset_path,
  generator = train_datagen,
  target_size = target_size,
  color_mode = "grayscale",
  batch_size = batch_size,
  class_mode = "categorical",
  classes = classes,
  subset = "validation",
  seed = 123
)
```

# Definición del Modelo CNN

```{r}
# Definición de la arquitectura
inputs <- layer_input(shape = c(32, 32, 1))

outputs <- inputs %>%
  
  layer_conv_2d(filters = 64, kernel_size = c(3,3), activation = "relu", padding = "same") %>%
  layer_conv_2d(filters = 64, kernel_size = c(3,3), activation = "relu", padding = "same") %>%
  layer_batch_normalization() %>%
  layer_max_pooling_2d(pool_size = c(2,2)) %>%
  layer_dropout(rate = 0.25) %>%
  
  layer_conv_2d(filters = 128, kernel_size = c(3,3), activation = "relu", padding = "same") %>%
  layer_conv_2d(filters = 128, kernel_size = c(3,3), activation = "relu", padding = "same") %>%
  layer_batch_normalization() %>%
  layer_max_pooling_2d(pool_size = c(2,2)) %>%
  layer_dropout(rate = 0.25) %>%
  
  layer_flatten() %>%
  layer_dense(units = 256, activation = "relu") %>%
  layer_dense(units = 64, activation = "relu") %>%
  layer_dropout(rate = 0.3) %>%
  layer_dense(units = 24, activation = "softmax")

model <- keras_model(inputs = inputs, outputs = outputs)
```

# Compilacion del modelo

```{r}

# Resumen del modelo
summary(model)
```

# Callbacks necesarios para salvar

```{r}
# Callbacks
checkpoint_dir <- "C:/Users/aasal/OneDrive/Documentos/Curso Samsung/.venv/IA uni/Alfabeto/save"
if (!dir.exists(checkpoint_dir)) {
  dir.create(checkpoint_dir, recursive = TRUE)
}

checkpoint_callback <- callback_model_checkpoint(
  filepath = file.path(checkpoint_dir, "weights-{epoch:02d}-{val_accuracy:.2f}.h5"),  # Cambiado a .h5
  monitor = "val_accuracy",
  save_best_only = TRUE,
  mode = "max",
  verbose = 1
)

early_stop <- callback_early_stopping(
  monitor = "val_loss",
  patience = 5,
  restore_best_weights = TRUE
)
```

#Entrenamiento del modelo

````{r}


````

#Evaluar y salvar el modelo

```{r}
# 6. Guardar el modelo
save_model_hdf5(model, "modelo_cajas.h5")
(str(generator_next(train_generator)))
```

# Graficas:

# Grafica de arreglo de la red:

````{r}
# Función para visualizar la arquitectura del modelo
plot_model_architecture <- function() {
  # Capas representadas en el gráfico
  layers <- c(
    "Input (32x32x1)",
    "Conv2D (64 filtros, ReLU, padding=same)",
    "Conv2D (64 filtros, ReLU, padding=same)",
    "BatchNorm",
    "MaxPooling2D",
    "Dropout (rate=0.25)",
    "Conv2D (128 filtros, ReLU, padding=same)",
    "Conv2D (128 filtros, ReLU, padding=same)",
    "BatchNorm",
    "MaxPooling2D",
    "Dropout (rate=0.25)",
    "Flatten",
    "Dense (256 unidades, ReLU)",
    "Dense (64 unidades, ReLU)",
    "Dropout (rate=0.3)",
    "Dense (24 unidades, Softmax)"
  )
  
  # Crear un data frame para las posiciones de las capas
  df <- data.frame(
    x = rep(1, length(layers)),  # Mantener las capas en una columna
    y = seq(length(layers), 1),  # Asegurar que los layers fluyan de arriba hacia abajo
    label = layers
  )
  
  # Generar el gráfico utilizando ggplot2
  ggplot(df, aes(x, y, label = label)) +
    geom_point(size = 10, color = "steelblue") +  # Puntos azules que representan las capas
    geom_text(color = "black", size = 3, fontface = "bold", vjust = -0.6) +  # Texto en negro
    geom_segment(aes(x = x, xend = x, y = y + 0.6, yend = y - 0.6),  # Flechas de arriba hacia abajo
                 arrow = arrow(length = unit(0.2, "cm")), 
                 color = "red") +  # Flechas amarillas
    theme_void() +
    labs(title = "Arquitectura de la Red Neuronal") +
    theme(plot.title = element_text(hjust = 0.5, size = 16, face = "bold"))
}

# Llamar a la función para visualizar el gráfico
plot_model_architecture()


````


# Grafica de imagenes de ejemplo:

````{r}
# Visualizar algunas imágenes de ejemplo
plot_sample_images <- function(generator, n = 6) {
  batch <- generator_next(generator)
  images <- batch[[1]]
  labels <- batch[[2]]
  
  # Configurar área de gráfico
  par(mfrow = c(2, 3), mar = c(1, 1, 2, 1))
  
  for (i in 1:n) {
    # Extraer y normalizar la imagen (convertir a rango [0,1])
    img <- images[i,,,1]
    img_norm <- (img - min(img)) / (max(img) - min(img))
    
    # Crear plot con funciones base de R
    plot(NA, xlim = c(0, 1), ylim = c(0, 1), xaxt = 'n', yaxt = 'n', ann = FALSE)
    rasterImage(img_norm, 0, 0, 1, 1)
    title(main = ifelse(labels[i] == 1, classes[2], classes[1]), line = 0.5)
    box()
  }
}

# Mostrar todas las visualizaciones
plot_model_architecture()
plot_sample_images(train_generator)


````